臺灣臺南地方法院刑事判決　　　　　　　　　　　　　九十三年度易字第二七九號
　　公　訴　人　臺灣臺南地方法院檢察署檢察官
　　被　　　告　乙○○
　　指定辯護人　本院公設辯護人　甲○○
右列被告因竊盜等案件，經檢察官提起公訴（九十三年度偵字第九二八號），本院裁
定如左：
    主  文
乙○○攜帶兇器竊盜，未遂，因脫免逮捕，當場施以強暴，累犯，處有期徒刑伍年陸
月。扣案白色手套壹雙、剪刀壹把及螺絲起子參枝，均沒收之。
    事  實
一、乙○○前因竊盜案件，經臺灣高雄地方法院以八十八年度易字第五四七二號判處
    有期徒刑七月確定，於民國八十九年七月十四日執行完畢；復因竊盜案件，經臺
    灣高雄地方法院以九十年度易字第一八五二號判處有期徒刑十月，上訴後經臺灣
    高等法院高雄分院以九十年度上易字第一七九五號上訴駁回確定，甫於九十二年
    二月四日縮短刑期執行完畢。仍猶不思悔改，於九十二年十月四日凌晨二時許，
    騎乘車牌號碼ＶＴＸ─１７８號機車，行經臺南市○區○○路五三九號前之空地
    ，見丁○○所有車牌號碼９Ｕ─５７１號營業大客車停在該地，竟意圖為自己不
    法之所有，又為免留下指紋遭人察覺竊盜犯行，即雙手戴白色手套一雙，並為達
    竊取財物之目的，另又基於毀損之犯意，以所攜帶客觀上足為兇器之使用之螺絲
    起子三枝，毀損上開營業大客車駕駛座旁之車門鎖欲藉此開門入內竊盜，然因該
    門裝有電動鎖，無法以此法開啟，其遂承同一毀損犯意，接續改以前揭螺絲起子
    撬毀駕駛座旁之窗戶，足生損害於丁○○，並自該窗戶爬入車內後，再以所攜帶
    客觀上足為兇器之使用之剪刀一把及前揭螺絲起子著手拆解竊取車內之無線電對
    講機面板及音響，惟拆解之際，即為丁○○所發覺而未遂，其遂自該車左後方安
    全門逃出，詎乙○○為脫免逮捕，竟騎乘前開機車加速衝撞在前攔阻為逮捕行為
    之丁○○，然適為在後追捕之丁○○之子丙○○及時拉住機車後方，致乙○○人
    車倒地，乙○○為脫免逮捕，將該機車扶正後，明知騎乘機車加速駛離，將致拉
    住機車後方之丙○○被其拖行而受傷，猶再騎乘該機車加速衝撞在前攔阻之丁○○，並將拉住機車後方之丙○○拖行在地，惟該機車仍因丙○○之拖拉行為而摔
    倒在地，乙○○即當場以此等強暴方式脫免逮捕，丁○○並因乙○○騎乘機車之
    加速衝撞行為跌倒在地，而受有右肩挫傷、左脖挫傷及腰椎扭傷等傷害（傷害部
    分未據告訴）。嗣乙○○乃棄車逃逸，然仍為丁○○、丙○○父子二人逮捕並報
    警處理，而查獲上情，並當場扣得乙○○所有供竊盜犯罪所用之白色手套一雙、
    剪刀一把及螺絲起子三枝。
二、案經丁○○訴請臺南市警察局第六分局報告臺灣臺南地方法院檢察署檢察官偵查
    起訴。
    理  由
一、訊據被告乙○○固坦承於前揭時、地，攜帶足為兇器之使用之剪刀、螺絲起子等
    工具為前揭竊盜及毀損犯行之事實，惟矢口否認有對被害人丁○○、丙○○父子
    施以強暴之準強盜犯行，辯稱：案發當時伊一心只想逃逸，機車車頭沒有對人，
    更沒有騎乘機車衝撞被害人丁○○，一上機車被害人丙○○即自後方將機車推倒
    ，伊無法騎動機車，根本無從衝撞被害人丁○○，且伊沒有任何反抗及毆打被害
    人的行為，被害人丁○○父子甚且分持鐵、木棒將伊毆打成傷云云。經查：
  (一)被告乙○○於前揭時、地，見被害人丁○○所有車牌號碼９Ｕ─５７１號營業大
    客車停在上址，其如何攜帶足為兇器使用之剪刀、螺絲起子等工具為前揭竊盜及
    毀損犯行，嗣為被害人丁○○、丙○○父子逮捕逃逸之事實，業據被告乙○○於
    本院審理時坦承不諱，核與被害人丁○○、丙○○父子於偵查及本院審理時指訴
    之情節大致相符，並據證人即案發後到場處理之警員李青峰於偵查中及本院審理
    時證述明確，復有刑案現場照片十七幀附卷（詳九十二年度偵字第九二八號偵查
    卷第三二頁正面、第三三頁至第三六頁）可稽，且有乙○○所有供竊盜犯罪所用
    之白色手套一雙、剪刀一把及螺絲起子三枝扣案可資佐證，此部分被告之自白核
    與事實相符，應堪採信。
  (二)被告乙○○於竊盜未遂後，於被害人丁○○、丙○○父子逮捕時，如何為脫免逮
    捕而以其所騎乘之機車，對被害人丁○○施加速衝撞及對被害人丙○○施以拖行
    等強暴行為之事實，業據證人即被害人丁○○、丙○○父子於偵查中及本院審理
    時證述明確（詳如後述），又被害人丁○○因被告騎乘機車之加速衝撞行為跌倒
    ，而受有右肩挫傷、左脖挫傷及腰椎扭傷等傷害之事實，亦有府城診所九十二年
    十月四日出具之診斷證明書一紙存卷（詳警卷第十之一頁）可參。
  1.證人丁○○於九十三年一月二十七日偵查中供稱：「（本件發現經過？）我從我
    家樓上看到被告在車上，我下樓來並與我兒子分別守著車子前面及側方安全門，
    當時我見到駕駛座旁的窗戶被撬壞，被告則在車上從安全門逃出來，並往其停在
    遊覽車旁的機車跑去，當時被告是騎車往我站的位置衝過來．．．然後我兒子抓
    住車子的後方，但沒抓到被告．．．又當時被告欲撞上我時的行經路線是在遊覽
    車與距離遊覽車約一公尺的變電箱之間。」等語（詳九十二年度偵字第九二八號
    偵查卷第十三頁）；其復於九十三年八月十二日本院審理行交互詰問時結證：「
    （當時被告的機車頭往什麼方向？）往人行道。」、「（當時你人站在何處？）
    車頭前面，丙○○站在遊覽車安全門那邊，被告爬到遊覽車上面，我看到被告在
    車上，我守遊覽車前面靠近在人行道那邊，丙○○守在遊覽車後面安全門那邊，
    被告從安全門跳出來．．．我看到被告時，被告就來騎機車，他直接向我衝過來
    。」、「（丙○○有無拉住被告？）被告騎機車要撞我，騎到我前面，又要繼續
    騎，被我兒子拉住．．．」、「（診斷證明書上的傷勢，是否是被告撞到你，你
    跌倒所造成的？）是。」、「（被告騎機車要逃走時，右手邊有無路？）有。我
    當時站在左手邊。」、「（被告要騎機車，你站在機車前面？）我站在遊覽車的
    前面，站在人行道上面。」、「（如何知道被告要騎機車撞你？）被告若要逃走
    ，可以從右手邊，不必要撞我。」等語（詳本院卷第一一０頁至第一一五頁）；
    其又於九十三年九月十日本院行交互詰問時結證：「（當時你是否站在人行道的
    上面？）是。」、「（被告當時有無衝撞到你？）被告從我面前衝來，但被我兒
    子從後面拉住所以沒有撞到我。我看被告衝來要阻止他，我有摸到車頭。」、「
    （是否記得丙○○有將被告的機車扳倒？）有。」、「（當時被告是要逃走或是
    要衝撞你？）他要衝撞我，若是要逃走應該是騎向右方。」等語（詳本院卷第一
    五二頁、第一五三頁、第一五四頁）。
  2.證人丙○○於九十三年二月五日偵查中證稱：「（案發經過？）當天半夜我在睡
    覺，我母親叫我起來說有小偷，我父親已經先下去了，我和我父親守在遊覽車旁
    ，被告從安全門衝出去，我追過去，被告騎機車往我父親衝過去，我父親遊覽車
    與旁邊遊覽車相距兩米，被告機車停在中間。」、「（其他情形？）我父親站在
    機車前約三、四公尺，被告發動機車往我父親欲衝過去，我從後抓住被告機車後
    方，將機車扳倒，被告扶正機車又欲衝過去，我再次將車子扳倒，然後被告逃跑
    ．．．」等語（詳九十二年度偵字第九二八號偵查卷第二五頁反面、第二六頁正
    面）；其於九十三年九月十日本院審理行交互詰問時結證：「（被告從安全門出
    來後，你做了什麼？）我要去抓被告，當時被告下來就往車頭方向跑。因為被告
    的機車停放在車的右前門的旁邊。」、「（被告有無坐上機車？）當時被告已經
    發動機車要騎了。」、「（有無騎走？）有。」、「（騎多遠？）我從後面追，
    抓住被告機車的把手，被告拉著我一直騎，我被拉走，後來車子翻倒，被告又將
    機車扶起來又再騎。」、「（被告有無加速？）有。」、「（如何知道被告有加
    速？）因為被告騎機車，我父親擋在前面，我有聽到排氣管加油門的聲音，我剛
    好追到後面，拉住被告車子把手，連人也被拖行。」、「（是否有二次扳倒被告
    的機車？）是。」、「（第一次扳倒時，機車是否有擦撞到你父親？）那時候有
    無擦撞到要問我父親，但被告有衝過去。」、「當時我父親擋在被告前面，因為
    我從後面追被告，有看到我父親擋在機車前面。」、「（如何知道被告往前騎是
    要衝撞你父親？）因為我父親站在前面，被告還是加足油門要往前騎。」、「（
    如何判斷被告機車往前騎，不是要逃走，是要衝撞你父親？）我們擋在前面，被
    告就不應該再往前騎。」、「（有無看到你父親離車頭多遠？）沒有緊貼，有一
    段距離，大約一、二公尺左右。」、「（第二次扳倒被告前，有無被拖行？）也
    是有拖行一點點。」、「（第二次你是先抓到被告的機車，被告才加速，或被告
    加速才抓到被告機車？）我的手從第一次到第二次都沒有離開過機車，但被告第
    二次還是把機車牽起來，騎機車加速要跑，我被拖行一點點又把被告機車拉倒。
    」等語（詳本院卷第一四三頁至第一五一頁）。
  (三)按告訴人、證人之陳述有部分前後不符，或相互間有所歧異時，究竟何者為可採
    ，法院仍得本其自由心證予以斟酌，非謂一有不符或矛盾，即應認其全部均為不
    可採信；尤其關於行為動機、手段及結果等之細節方面，告訴人之指陳，難免故
    予誇大，證人之證言，有時亦有予渲染之可能；然其基本事實之陳述，若果與真
    實性無礙時，則仍非不得予以採信，最高法院著有七十四年臺上字第一五九九號
    判例可資參照。查，證人丁○○於九十三年一月二十七日偵訊時供稱：被告騎乘
    之機車往伊所在位置衝過來，撞傷伊等語（詳九十二年度偵字第九二八號偵查卷
    第十三頁反面）；於九十三年二月五日偵訊時供稱：被告騎乘之機車並未撞上伊
    等語（詳九十二年度偵字第九二八號偵查卷第二六頁反面）；於九十三年八月十
    二日本院審理時結證：被告騎乘之機車有稍微撞到伊，因被告騎乘之機車撞傷伊
    ，伊為了防衛，才毆打被告等語（詳本院卷第一一一頁、第一一二頁）；於九十
    三年九月十日本院審理時證稱：被告騎乘機車衝過來，被丙○○從後面拉住，所
    以沒有撞到伊等語（詳本院卷第一五三頁）。證人丙○○於九十三年二月五日偵
    訊時證稱：被告騎乘之機車在未撞到丁○○之前，即被伊扳倒等語（詳九十二年
    度偵字第九二八號偵查卷第二六頁）；於九十三年九月十日本院審理時先證稱：
    被告騎乘之機車可能有撞到丁○○一點點等語，嗣又改稱：被告騎乘之機車是否
    有撞到丁○○伊不知道等語（詳本院卷第一四六頁、第一四八頁）。基上所陳互
    相參核，證人丁○○、丙○○就被告是否騎乘機車撞及丁○○，並致丁○○受傷
    乙節，所供雖存有前後不一且互核不盡一致之情。然證人丁○○、丙○○二人，
    就被告於竊盜未遂後，遭其等逮捕時，如何為脫免逮捕而以其所騎乘之機車，對
    被害人丁○○施加速衝撞及對被害人丙○○施以拖行等強暴行為之指訴始終一致
    ，且語意甚堅，已詳如前述，其等所為指訴並無顯然、重大之瑕疵存在，復無其
    他有違事理常情之處，更經具結在案，其等要無攀誣被告之理！且被告如無為脫
    免逮捕而施加速衝撞被害人丁○○之犯意者，其大可騎乘機車自被害人丁○○攔
    阻處之右側逃逸，然其捨此而不為，竟仍執意朝被害人丁○○加速衝撞，其為脫
    免逮捕而施強暴行為之犯意甚明。依前揭判例意旨，本案證人丁○○、丙○○二
    人就被告行竊未遂後，如何當場施以強暴行為等基本事實之陳述核與事實相符，
    要難以前揭被告是否騎乘機車撞及丁○○，並致丁○○受傷乙節，所供雖存有前
    後不一且互核不盡一致之情形，即遽認證人丁○○、丙○○二人之證詞全部不足
    採憑。
  (四)又按刑法第三百二十九條準強盜罪所稱之「強暴脅迫」，只須行為人實施強暴或
    脅迫行為，足使人心生恐怖即屬相當，不以使人不能抗拒為必要；刑法第三百二
    十九條之準強盜罪，係以竊盜或搶奪，因防護贓物，脫免逮捕或湮滅罪證，而當
    場施以強暴脅迫者為構成要件。而所謂強暴，謂直接或間接對於人之身體施以暴
    力，壓制被害人之抗拒，或使被害人處於不能抗拒之狀態（最高法院七十九年度
    臺上字第五００號判決、八十二年度臺上字第三八四號判決意旨參照）。查被告
    於行竊未遂，遭被害人丁○○、丙○○二人逮捕之際，為脫免逮捕，竟騎乘機車
    加速衝撞在前攔阻行逮捕行為之被害人丁○○，乃係直接對被害人丁○○施以暴
    力之衝撞行為，不但足以壓制被害人丁○○之抗拒，更足以使被害人丁○○因此
    一衝撞暴力行為而受傷；又被告於第一次機車倒地後，為脫免逮捕，明知被害人
    丙○○自後方拉住其所騎乘之機車，其若再騎乘機車加速前行，將致被害人丙○○倒地拖行而成傷，仍執意為之，亦屬直接且足以壓制被害人丙○○之暴力行為
    無疑。揆諸前揭判決意旨，被告所為核與刑法第三百二十九條準強盜罪所稱之「
    強暴」行為相符。是辯護意旨謂：刑法第三百二十九條準強盜罪所稱之「強暴」
    須達於「至使不能抗拒」之程度，始克當之等語，應非可採。
  (五)至被告乙○○行竊未遂，遭被害人丁○○、丙○○二人逮捕之際，是否為脫免逮
    捕，而對被害人丁○○、丙○○二人施以毆打之強暴行為乙節，被告則辯稱：案
    發時伊沒有任何反抗及毆打被害人丁○○、丙○○父子之行為，反係遭被害人丁○○父子分持鐵、木棒將伊毆打成傷云云。雖證人丙○○於九十三年二月五日偵
    訊時證稱：被告騎乘之機車遭伊扳倒後逃逸，伊及丁○○曾在另一輛遊覽車前為
    逮捕被告，而與被告發生扭打，被告並有出手打到伊等等語（詳九十二年度偵字
    第九二八號偵查卷第二六頁正面）；其又於九十三年九月十日本院審理時證稱：
    伊及丁○○在逮捕被告之過程中，與被告發生扭打，被告當時有反抗，有出手打
    到伊等語（詳本院卷第一四六頁、第一四八頁）。惟證人丁○○於九十三年二月
    五日偵訊時則供稱：被告並無出手毆打伊及被害人丙○○之行為等語（詳九十二
    年度偵字第九二八號偵查卷第二七頁正面）；其復於九十三年八月十二日本院審
    理時結證：案發時伊與丙○○要被告趴在地上，被告不肯欲逃跑，但當時被告並
    沒有出手打伊等等語（詳本院卷第一二０頁）。經核其二人之前開供述，就被告
    是否為脫免逮捕，而對其等施以毆打之強暴行為乙節，已存有重大矛盾之明顯瑕
    疵。準此，被告是否有對其等施以毆打之強暴行為，誠有疑義。又被害人丁○○
    所受右肩挫傷、左脖挫傷及腰椎扭傷等傷害，係因被告騎乘機車之加速衝撞行為
    跌倒所致，已如前述，是顯非被告出手之毆打行為所致，另證人丙○○雖證稱與
    被告發生扭打時，身體有瘀傷，然乏診斷證明書等相關事證，以實其說。另反觀
    被告於九十二年十月四日案發當天就診之診斷證明書，載稱被告受有右肘瘀腫約
    五Ｘ五公分、右膝瘀腫約五Ｘ五公分、後背多處瘀傷共約二十公分Ｘ二十公分，
    有臺南市立醫院九十三年六月十六日出具之診斷證明書一紙附卷（詳本院卷第一
    二七頁）可按，再參以證人丁○○於九十三年八月十二日本院審理時自承：案發
    時伊叫被告不要走，因被告要逃逸，伊怕被告尚有同夥，又因遭被告騎機車衝撞
    ，伊為防衛，所以有持一枝鐵管出手毆打被告乙節（詳本院卷第一一一頁、第一
    一二頁）。堪認被告辯稱：案發時伊沒有任何反抗及毆打被害人丁○○、丙○○
    父子之行為，反係遭被害人丁○○持鐵棒將伊毆打成傷乙情，並非全然不足採憑
    。故而，尚難認定被告行竊未遂，遭被害人丁○○、丙○○二人逮捕之際，為脫
    免逮捕，而有對被害人丁○○、丙○○二人施以毆打之強暴行為。
  (六)綜上所述，被告乙○○前揭否認騎乘機車加速衝撞被害人丁○○及騎乘機車拖行
    被害人丙○○之強暴行為等辯詞，顯係事後卸責之詞，不足採信，本件事證明確
    ，被告犯行堪以認定。
二、按所謂兇器係指足以殺傷生命身體，客觀上具有危險性之器具而言（最高法院七
    十二年度臺上字第七四七七號判決意旨參照）。查剪刀、螺絲起子倘用以行兇，
    足以對人之生命、身體造成傷害，依社會通常觀念可作為兇器使用，自屬兇器無
    訛。又按刑法準強盜罪，係以竊盜或搶奪為前提，在脫免逮捕之情形，其竊盜或
    搶奪既遂者，即以強盜既遂論，如竊盜或搶奪為未遂，即以強盜未遂論（最高法
    院六十七年臺上字第二七七二號判例、八十九年臺上字第一四０八號判決意旨參
    照）。查被告乙○○攜帶客觀上足為兇器之使用之螺絲起子毀損上開營業大客車
    駕駛座旁之車門鎖及車窗竊盜，未遂，為脫免逮捕，當場施以強暴，所為係犯刑
    法第三百五十四條之毀損罪及刑法第三百二十九條之準強盜罪，而有同法第三百
    二十一條第一項第三款攜帶兇器而犯之情形，應依同法第三百三十條第二項、第
    一項加重準強盜未遂罪論處。又被告先後毀損前揭營業用大客車駕駛座旁之車門
    鎖與窗戶，其二次毀損行為係於密切接近時間、相同之地點實施，侵害同一被害
    人之財產法益，各行為之獨立性極為薄弱，依一般社會健全觀念，在時間差距上
    ，難以強行分開，在刑法評價上，以視為數個舉動之接續施行，合為包括之一行
    為予以評價，較為合理，應認屬接續犯，而為包括之一罪。被告所犯毀損及加重
    準強盜未遂罪二罪間，有方法結果之牽連關係，應依刑法第五十五條之規定，從
    一較重之加重準強盜未遂罪處斷。被告所犯加重準強盜未遂罪，其一行為強暴被
    害人丁○○、丙○○二人，係一行為觸犯數罪名，屬想像競合，應從一重處斷。
    被告為竊盜行為未遂後，為脫免逮捕，而當場施以強暴行為之部分，雖未據公訴
    人起訴在案，惟與經公訴人起訴認定有罪之攜帶兇器加重竊盜未遂罪部分，係屬
    單純上一罪關係，本院就此部分之犯行，自應一併審理，且此部分業經本院於審
    理時，告知被告其尚涉犯刑法三百二十九條、第三百三十條第二項、第一項之加
    重準強盜未遂罪之罪名，並指定辯護人為其辯護，俾其行使防禦權，附此敘明。
    又被告前因竊盜案件，經臺灣高雄地方法院以九十年度易字第一八五二號判處有
    期徒刑十月，上訴後經臺灣高等法院高雄分院以九十年度上易字第一七九五號上
    訴駁回確定，甫於九十二年二月四日縮短刑期執行完畢，有臺灣臺南地方法院檢
    察署刑案資料查註紀錄表及臺灣高等法院被告全國前案紀錄表各一份在卷可按，
    其於五年之內再犯本件有期徒刑以上之罪，為累犯，依法應加重其刑。被告加重
    準強盜之犯行尚屬未遂，應依刑法第二十六條前段之規定，按既遂犯之刑減輕之
    。爰審酌被告乙○○有事實欄所載之竊盜前科素行，有前開臺灣臺南地方法院檢
    察署刑案資料查註紀錄表及臺灣高等法院被告全國前案紀綠表在卷可憑，且正值
    壯年即不以己力賺取金錢，為貪圖一己私利，竟攜帶螺絲起子等工具毀損上開營
    業大客車駕駛座旁之車門鎖及車窗竊盜，嗣經被害人發現後，竟為脫免逮捕而當
    場施以強暴行為之犯罪手段，犯罪所生危害非輕，智識程度，生活狀況及犯罪後
    坦承部分犯行之態度等一切情狀，量處被告如主文所示之刑，以資懲儆。公訴人
    另以：審酌被告前已有多次犯竊盜罪，不思改過遷善，再三犯竊盜罪，足見具有
    犯罪之習慣，且犯後猶飾詞狡辯，絲毫無悔過之心，品性惡劣，僅藉刑之執行實
    不足以徹底根絕惡性，並請依竊盜犯贓物犯保安處分條例第三條第一項第一款之
    規定，併予諭知應於刑之執行前令入勞動場所強制工作等語。查被告雖因竊盜案
    件，經臺灣高雄地方法院以八十八年度易字第五四七二號判處有期徒刑七月確定
    ，於八十九年七月十四日執行完畢；復因竊盜案件，經臺灣高雄地方法院以九十
    年度易字第一八五二號判處有期徒刑十月，上訴後經臺灣高等法院高雄分院以九
    十年度上易字第一七九五號上訴駁回確定，甫於九十二年二月四日縮短刑期執行
    完畢，惟被告僅有前開二次竊盜前科，於本案又祇行竊乙次，尚難認其已犯罪成
習，且被告所犯係加重準強盜未遂罪，而非犯竊盜罪，自無適用竊盜犯贓物犯保
    安處分條例規定之餘地，另本院認量處前開刑期，已達懲處其加重準強盜未遂犯
    行，爰不併依刑法第九十條保安處分之規定宣告強制工作，併此敘明。扣案白色
    手套一雙、剪刀一把及螺絲起子三枝等物，為被告乙○○所有供本件犯罪所有之
    物，業據被告供明在卷，爰依刑法第三十八條第一項第二款之規定，宣告沒收之
    。
據上論斷，應依刑事訴訟法第二百九十九條第一項前段，刑法第三百二十九條、第三
百三十條第二項、第一項、第三百五十四條、第五十五條、第四十七條、第二十六條
前段、第三十八條第一項第二款，罰金罰鍰提高標準條例第一條前段，判決如主文。
本案經檢察官陳明進到庭執行職務。
中      華      民      國      九十三      年    九    月    二十四    日
                                            臺灣臺南地方法院刑事第七庭
                                                審判長法官  鄧希賢
              法官  楊佳祥
                                                      法官  陳金虎
右正本證明與原本無異。
如不服本判決，應於判決送達後十日內，向本院提出上訴狀。
                                                書  記  官  楊建新
中      華      民      國      九十三      年    九    月    二十九    日
附錄法條：
刑法第三百二十九條：
竊盜或搶奪，因防護贓物、脫免逮捕或湮滅罪證，而當場施以強暴脅迫者，以強盜論
。
刑法第三百三十條：
中華民國刑法第三百三十條
犯強盜罪而有第三百二十一條第一項各款情形之一者，處七年以上有期徒刑。
前項之未遂犯罰之。
刑法第三百五十四條
毀棄、損壞前二條以外之他人之物或致令不堪用，足以生損害於公眾或他人者，處二
年以下有期徒刑、拘役或五百元以下罰金。
